Diego Baron Ingeniero Industrial



https://github.com/BaronDiego









Perfil Profesional

Ingeniero industrial, con más de 10 años de experiencia en el sector de infraestructura, realizando planeación, seguimiento y control de proyectos, elaboración de presupuesto, flujos de caja, con habilidades y conocimientos en: programación (Python), *Business Intelligence* (BI), optimización y mejora de procesos, análisis financiero de proyectos, análisis de escenarios y sensibilidad, modelamiento financiero. Soy un profesional comprometido con la investigación, el liderazgo y apasionado por el autoaprendizaje.

Habilidades

Técnicas

- Herramientas de visualización: Power BI
- Procesamiento de datos: MS-Excel
 Lenguaje de programación: Python
- Framework: Django
- Otras herramientas: Git y GitHub, MS-Project, Power Query, Power Pivot, Dax, Bizagi

Blandas

- Pensamiento crítico Resolución de problemas
- Trabajo en equipo Capacidad de organización
- Adaptabilidad Autonomía
- Iniciativa

Educación

Universidad Nacional Abierta y a Distancia UNAD

 Especialización en Ciencia de datos y Analítica Cursando último semestre

Fundación de Educación de Superior San José

Ingeniero Industrial

Universidad Distrital Francisco José de caldas

Tecnólogo Industrial

Fundación de Educación de Superior San José

Diplomado en inteligencia de negocios

Cursos

- Curso Power BI Análisis de Datos y Business
 Intelligence | Udemy
- Aprende a realizar proyecciones y pronósticos en Excel | Udemy
- Project profesional planificación y control de proyectos alineados al PMI | EUD
- **Ingles B1** | Ibest S.A.S.
- Evaluación financiera de proyectos de inversión
 I Udemy
- Modelos financieros con Excel

Experiencia

Profesional Planeador

BUREAU VERITAS COLOMBIA LTDA | agosto 2023 a la fecha | Bogotá - Colombia

- Realizar seguimiento, planeación y programación a las inspecciones y a los profesionales que las ejecutan
- Controlar las estadísticas del proceso
- Informar con oportunidad el avance financiero de los proyectos para garantizar que se cuenten con los recursos necesarios.
- Sistematizar la información extraída del proceso con la finalidad de poder tomar decisiones rápidas.
- Apoyar las actividades financieras que permitan tener el control de las actividades ejecutadas.

Logros a la fecha: Diseñe un sistema de comunicación entre Microsoft forms, Excel y Power BI, para llevar el registro de actividades diarias de lo inspectores, y así tener estadísticas y KPI's en tiempo real, tanto de las HH, como de la facturación del proyecto.

Contacto: Manuel Contreras | Cel: 314 224 7964

Interventor de Planificación y Costos ANI

Algranel S.A. | septiembre 2020 a junio 2023 | Bogotá - Colombia

 Diseñar y desarrollar reportes, cuadros de mando u otras herramientas para el planeamiento, seguimiento y control de proyectos. En los últimos tres (3) meses lidere el proyecto ANI, desarrollé dashboard en Power BI para distintos departamentos de la compañía, determine la capacidad y cuello de botella de una central de cargue, desarrolle dos aplicativos webs para la medición de taques y control de inventaritos.

Contacto: Anelcy Pacheco | Cel: 315 345 7989

Programador y control de proyectos

Tecnitanques Ingenieros S.A.S. | enero 2020 a septiembre 2020 | Santa Marta - Magdalena

 Programador y control de proyecto para el DISEÑO, SUMINISTRO, FABRICACIÓN, MONTAJE Y PUESTA EN MARCHA DE CUATRO (04) SILOS CON SUS TRANSPORTADORES Y LA OPTIMIZACIÓN DE DESPACHO EN PLANTA 1 en la SOCIEDAD PORTUARIA DE SANTA MARTA

Contacto: Ing. Javier Banoy | Cel: 313 3832812 – 321 3678974

Programador y control de proyectos

Tecnitanques Ingenieros S.A.S. | noviembre 2018 a enero 2020 | Buritica - Antioquia

• Programador y control de proyecto para el "CONTRATO CG-BU-3101. DISEÑO, FABRICACIÓN Y INSTALACIÓN DE LAS ESTRUCTURAS METÁLICAS NECESARIAS PARA EL PROYECTO MINERO DE BURITICA"

Contacto: Ing. Javier Banoy | Cel: 313 3832812 - 321 3678974

Programador y control de proyectos

Tecnitanques Ingenieros S.A.S. | junio 2018 a noviembre 2018 | Campo Quifa – Meta

 Programador y control de proyecto para el "CONTRATO 9800002959. DISEÑO, COMPRA, OBRAS DE CONSTRUCCIÓN CIVILMECÁNICA Y DE INTERCONEXIÓN PARA EL TANQUE SKIM DE 10 KBLS"

Contacto: Ing. Javier Banoy | Cel: 313 3832812 – 321 3678974

Programador y control de proyectos

Subsuelos S.A.S. | octubre 2016 a abril 2018 | Sesquilé - Cundinamarca

- Programador de obra para el proyecto "PILOTAJE DE LA CENTRAL CERVECERA DE COLOMBIA"
- Encargado de la elaboración de informes diarios, semanales, mensuales, control de materiales y realización de cortes de obra para facturación.

Contacto: Ing. Javier Santana | Cel.: 320 8044029

Auxiliar de programación

Tecnitanques Ingenieros S.A.S. | septiembre 2015 a diciembre 2015 | Canutal – Sucre

- Auxiliar de programación para el "CONTRATO NO. 4520007020. SUMINISTRO DE DOS (2) TANQUES DE 1000 BLS
 DOS (2) DE1340 BLS U UNO (1) DE 3000 BLS PARA EL CPF DEL PROYECTO BONGA MAMEY DE PETROTIGER
 UBICADO EN EL DEPARTAMENTO DE SUCRE COLOMBIA."
- Encargado de la elaboración de informes diarios, semanales, mensuales, control de materiales y realización de cortes de obra para facturación.

Contacto: Ing. Javier Banoy | Cel: 313 3832812 - 321 3678974

Auxiliar de programación

Tecnitanques Ingenieros S.A.S. | julio 2015 a septiembre 2015 | Castilla – Meta

- Auxiliar de programación para la "OBRAS DE CONSTRUCCIÓN DE UN TANQUE DE ALMACENAMIENTO ATK-7216
 TECHO TIPO DOMO GEODÉSICO CON MEMBRANA INTERNA FLOTANTE DE CAPACIDAD NOMINAL 55.954 BBLS
 EN LA ESTACIÓN CASTILLA 2 DE ECOPETROL S.A. CON DOS (2) USOS DE OPCIÓN, CADA UNO PARA LA
 CONSTRUCCIÓN DE UN TANQUE ADICIONAL."
- Encargado de la elaboración de informes diarios, semanales, mensuales, control de materiales y realización de cortes de obra para facturación.

Contacto: Ing. Javier Banoy | Cel: 313 3832812 - 321 3678974

Auxiliar de programación

Tecnitanques Ingenieros S.A.S. | febrero 2015 a julio 2015 | Caño Mito I - Meta

- Auxiliar de programación para la "CONSTRUCCIÓN DEL TANQUE FWKO ETK-1218 UBICADO EN CAÑO MITO I SUR DE ACUERDO AL CONTRATO 5219218 PARA ECOPETROL S.A."
- Encargado de la elaboración de informes diarios, semanales, mensuales, control de materiales y realización de cortes de obra para facturación.

Contacto: Ing. Javier Banoy | Cel: 313 3832812 - 321 3678974

Auxiliar de programación

Tecnitanques Ingenieros S.A.S. | septiembre 2014 a octubre 2014 | San Vicente del Caguán - Caquetá

- Auxiliar de programación para el diseño, "CONSTRUCCIÓN Y MONTAJE DE TRES (3) TANQUES DE PROCESO CAPACIDAD 10000 BLS, EN EL CAMPO CAPELLA A, SAN VICENTE DEL CAGUAN - CAQUETA."
- Encargado de la elaboración de informes diarios, semanales, mensuales, control de materiales y realización de cortes de obra para facturación.

Contacto: Ing. Javier Banoy | Cel: 313 3832812 - 321 3678974

Auxiliar de programación

Tecnitanques Ingenieros S.A.S. | abril 2014 a agosto 2014 | Villa garzón - Putumayo

- Auxiliar de programación para el "DISEÑO Y CONSTRUCCIÓN Y MONTAJE DE UN (1) TANQUE DE PROCESO GUN BARREL CAPACIDAD 6000 BLS, BOTA DE GAS Y PIERNA DE AGUA PARA EL MANEJO DE CRUDO ENEL CAMPO COSTAYACO, VILLAGARZON-PUTUMAYO."
- Encargado de la elaboración de informes diarios, semanales, mensuales, control de materiales y realización de cortes de obra para facturación.

Contacto: Ing. Javier Banoy | Cel: 313 3832812 - 321 3678974

Auxiliar de programación

Tecnitanques Ingenieros S.A.S. | octubre 2013 a marzo 2014 | Neiva - Huila

- Auxiliar de programación para el "DISEÑO, CONSTRUCCIÓN, SUMINISTRO, MONTAJE, OBRA CIVIL, PROTECCIÓN CATÓDICA, PINTURA, DE DOS (2) TANQUES DE RECIBO DE AGUA, 251 TK-01 Y DE CABEZA 251 TK-02, PARA EL PROYECTO "PIA NEIVA HUILA PARA PETROMINERALES COLOMBIA LIMIT".
- Encargado de la elaboración de informes diarios, semanales, mensuales, control de materiales y realización de cortes de obra para facturación.

Contacto: Ing. Javier Banoy | Cel: 313 3832812 - 321 3678974

Auxiliar de programación

Tecnitanques Ingenieros S.A.S. | febrero 2013 a julio 2013 | Puerto Boyacá - Boyacá

- Auxiliar de programación para el "DISEÑO, PREFABRICADO MONTAJE INSPECCIÓN Y PRUEBAS DE CUATRO TANQUES DE ALMACENAMIENTO DE CRUDO Y AGUA, CAPACIDADES DE 5000 BLS Y 10000BLS, PARA CAMPO NARE, MORICHE Y ABARCO DE MANSARROVAR ENERGY COLOMBIA LTD."
- Encargado de la elaboración de informes diarios, semanales, mensuales, control de materiales y realización de cortes de obra para facturación.

Contacto: Ing. Javier Banoy | Cel: 313 3832812 – 321 3678974

Auxiliar de programación

Tecnitanques Ingenieros S.A.S. | octubre 2012 a febrero 2013 | Campo Quifa - Meta

- Auxiliar de programación para la "CONSTRUCCIÓN DE TRES (3) TANQUES, UN (1) FWKO DE 20.000 BLS, UN (1) RE RUN DE 500 BLS, Y UN (1) SKIM DE 10.000 BLS, PARA PACIFIC RUBIALES ENERGY EN CAMPO QUIFA, PUERTO GAITÁN META."
- Encargado de la elaboración de informes diarios, semanales, mensuales, control de materiales y realización de cortes de obra para facturación.

Contacto: Ing. Javier Banoy | Cel: 313 3832812 – 321 3678974

Auxiliar de programación

Tecnitanques Ingenieros S.A.S. | junio 2012 a octubre 2012 | Castilla - Meta

- Auxiliar de programación para la "CONSTRUCCIÓN Y MONTAJE DE UN (1) TANQUE DE LAVADO CAPACIDAD 50000 BLS Y DOS (2) TANQUES DE SURGENCIA DE 10700 BLS CADA UNO CON SU RESPECTIVA BOTA DE GAS Y PIERNA DE AGUA, PARA LA AMPLIACIÓN DE LA ESTACIÓN ACACIAS PERTENECIENTE A LA SUPERINTENDENCIA DE OPERACIONES CASTILLA CHICHIMENE SCC DE ECOPETROL S.A."
- Encargado de la elaboración de informes diarios, semanales, mensuales, control de materiales y realización de cortes de obra para facturación.

Contacto: Ing. Javier Banoy | Cel: 313 3832812 – 321 3678974

Auxiliar de programación

Tecnitanques Ingenieros S.A.S. | marzo 2012 a junio 2012 | Barranca de Upia - Meta

- Auxiliar de programación para el "DISEÑO Y CONSTRUCCIÓN DE UN (1) TANQUE DESNATADOR API 650 CAPACIDAD VOLUMÉTRICA DE 5000 BLS, EN CAMPO CORCEL PARA PETROMINERALES COLOMBIA LIMIT"
- Encargado de la elaboración de informes diarios, semanales, mensuales, control de materiales y realización de cortes de obra para facturación.

Contacto: Ing. Javier Banoy | Cel: 313 3832812 - 321 3678974

Auxiliar de programación

Tecnitanques Ingenieros S.A.S. | julio 2011 a febrero 2012 | Campo Quifa - Meta

- Auxiliar de programación para la "CONSTRUCCIÓN DE TRES (3) TANQUES, UN (1) TANQUE FWKO DE 71.000 BLS Y
 DOS (2) TANQUES DE 100.000 BLS, EN CAMPO QUIFA, PTO GAITAN META, PARA PACIFICRUBIALES ENERGY".
- Encargado de la elaboración de informes diarios, semanales, mensuales, control de materiales y realización de cortes de obra para facturación.

Contacto: Ing. Javier Banoy | Cel: 313 3832812 - 321 3678974

Auxiliar de programación

Tecnitanques Ingenieros S.A.S. | enero 2011 a junio 2011 | Campo Rubiales - Meta

- Auxiliar de programación para la "CONSTRUCCIÓN DE UN (1) TANQUES DE 200.000 BLS, EN CAMPO RUBIALES, PTO.
 GAITÁN META PARA ODL".
- Encargado de la elaboración de informes diarios, semanales, mensuales, control de materiales y realización de cortes de obra para facturación.

Contacto: Ing. Javier Banoy | Cel: 313 3832812 - 321 3678974